【裁判字號】    90,易,864
【裁判日期】    900703
【裁判案由】    傷害
【裁判全文】
臺灣板橋地方法院刑事判決                            九十年度易字第八六四號
    公  訴  人  臺灣板橋地方法院檢察署檢察官
    被      告  乙○○
    選任辯護人  林秋松
    被      告  甲○○
    選任辯護人  黃明郎
右列被告因傷害案件，經檢察官提起公訴（九十年度偵字第一八四七號），本院判決
如左：
    主  文
乙○○傷害人之身體，處拘役貳拾日，如易科罰金，以參佰元折算壹日。
甲○○傷害人之身體，處拘役肆拾日，如易科罰金，以參佰元折算壹日。
    事  實
一、甲○○於民國八十九年十二月十二日晚間八時許，前往台北縣板橋市○○路十二
    號之茶藝館，向楊正發索討債務而發生爭執，任職該茶藝館會計之乙○○見狀，
    即要求甲○○致店外處理，並基於普通傷害之犯意，將甲○○推向門口，並出手
    毆打甲○○之後側頭部，甲○○心生不滿，亦基於普通傷害之犯意，隨手持該茶
    藝館內之鋼製茶壺一只，朝乙○○之臉部揮擊，二人進而發生扭打，因而致乙○
    ○受有鼻部撕裂傷、鼻骨骨折之傷害，甲○○受有頭部外傷（頭後部頭皮下血腫
    約二公分大）、左側手背及手掌瘀血挫傷之傷害。
二、案經乙○○、甲○○訴由臺北縣警察局板橋分局報告臺灣板橋地方法院檢察署檢
    察官偵查起訴。
    理  由
一、訊據被告甲○○坦承右揭傷害事實不諱，被告乙○○則矢口否認有何傷害犯行，
    辯稱：伊並未出手毆打甲○○，伊不知甲○○所受傷勢何來云云。經查，被告甲
    ○○之傷害犯行，除被告甲○○之自白外，業經乙○○指述甚詳，並有乙○○提
    出之診斷書一紙（附於偵查卷第十三頁）、受傷照片一幀（附於偵查卷第廿三頁
    ），被告甲○○之自白應與事實相符。次查，被告乙○○之右揭犯行，迭據甲○
    ○於警訊、偵查及本院審理中指述歷歷，並有甲○○提出之診斷證明書一紙（附
    於偵查卷第十二頁），以及亞東紀念醫院九十年四月十七日九Ｏ亞歷六四─一字
    第Ｏ六Ｏ五號函暨隨函檢附之病歷影本三紙附於本院審理卷可參，甲○○指稱遭
    被告乙○○自後方毆打頭部進而發生拉扯等語，應非無稽，被告乙○○辯稱：並
    未出手毆打甲○○一節，應係卸責之詞，不足採信。再查，證人楊正發、簡淑婷
    隨於警訊及本院審理中雖具結證稱：乙○○並未出手毆打甲○○等語，然證人楊
    正發、簡淑婷均任職於前開茶藝館，與被告乙○○有同事情誼，則其二人之證言
    難免偏頗於被告乙○○，況且被告甲○○係為其與證人楊正發間之債務糾紛前去
    向楊正發理論，楊正發亦坦承確有積欠甲○○款項，則楊正發之立場與被告甲○
    ○乃屬對立，其所為之證言更有偏頗之可能，是證人簡淑婷、楊正發之證言，尚
    難作為有利被告乙○○之認定。綜上所述，本件事證已甚明確，被告二人之犯行
    均堪認定。
二、核被告乙○○、甲○○傷害人之身體，所為均係犯刑法第二百七十七條第一項之
    罪。爰審酌被告二人之犯罪動機、目的、手段、所生危害、犯後態度等一切情狀
    ，分別量處如主文所示之刑，並各諭知易科罰金折算標準，以資懲儆。至被告甲
    ○○用以傷害乙○○之鐵製茶壺一個，並非被告甲○○所有之物，業據被告甲○
    ○供明在卷，本院爰不為沒收之宣告，併此敘明。
據上論斷，應依刑事訴訟法第二百九十九條第一項前段，刑法第二百七十七條第一項
、第四十一條第一項，罰金罰鍰提高標準條例第一條前段、第二條，判決如主文。
本案經檢察官馬中琍到庭執行職務
中      華      民      國      九十      年      七      月      三    日
                                  臺灣板橋地方法院刑事第三庭
                                          法  官  連育群
右正本證明與原本無異。
如不服本判決，應於判決送達後十日內，向本院提出上訴狀。
                                          書記官  蘇恩慶
中      華      民      國      九十      年      七      月      五    日
附錄本案論罪科刑法條全文：
中華民國刑法第二百七十七條
傷害人之身體或健康者，處三年以下有期徒刑、拘役或一千元以下罰金。
犯前項之罪因而致人於死者，處無期徒刑或七年以上有期徒刑；致重傷者
，處三年以上十年以下有期徒刑。


司法院資訊處製作；財團法人民間司法改革基金會備份。
